臺灣桃園地方法院民事裁定　　　　　 100年度消債抗字第27號
抗　告　人
即　債務人　張桂穎
上列抗告人即債務人因消費者債務清理條例更生事件，對於中華
民國100 年4 月21日本院100 年度事聲字第56號裁定提起抗告，
本院裁定如下：
    主  文
抗告駁回。
抗告程序費用新臺幣壹仟元由抗告人負擔。
    理  由
一、本件抗告意旨略以：鈞院98年度司執字第21042 號清償債務
    強制執行事件所拍賣之不動產，於本件裁定開始更生時尚未
    辦理點交，故強制執行程序尚未終結，則基於消費者債務清
    理條例關於更生規定之立法目的及令債務人保有自用住宅之
    精神體現，上開強制執行程序理應回復至本件裁定開始更生
    時之狀態，而非如原審司法事務官所裁定將上開強制執行事
    件應發還抗告人之案款於更生程序終結前禁止返還抗告人；
    又上開強制執行事件並無執行名義，且抵押權設定登記申請
    書之記載是否有效亦非全無疑義，是上開不動產拍賣程序顯
    非適法，應屬無效，爰依法提起抗告，請求廢棄原審裁定等
    語。
二、按法院就更生或清算之聲請為裁定前，得因利害關係人之聲
    請或依職權，以裁定對債務人財產為保全處分、對債務人履
    行債務及債權人對於債務人行使債權之限制為保全處分、對
    於債務人財產強制執行程序之停止為保全處分，及其他必要
    之保全處分；又前項保全處分，除法院裁定開始更生或清算
    程序外，其期間不得逾60日；必要時，法院得依利害關係人
    聲請或依職權以裁定延長1 次，延長期間不得逾60日，消費
    者債務清理條例第19條第1 項第1 、2 、3 、5 款及第2 項
    定有明文。次按法院裁定開始更生或清算程序後，為保全處
    分及變更保全處分之期間，不受上開條文第2 項之限制，同
    條例施行細則第14條第2 項亦有明文規定。
三、經查：
  (一)本件抗告人聲請更生，前經本院以99年度消債更字第161 號
    裁定自民國99年11月4 日中午12時開始更生程序，並由司法
    事務官以本院99年度司執消債更字第120 號進行更生程序，
    嗣於上開更生程序進行中，因抗告人與債權人中國信託商業
    銀行股份有限公司（下稱中國信託商業銀行）間另案清償債
    務強制執行事件（即本院98年度司執字第21042 號）執行所
    得經分配後尚有餘款應返還抗告人，故本院司法事務官考量
    抗告人之財產為全體債權人債權之總擔保，且為防杜抗告人
    之財產減少，並維持債權人間之公平受償，以利更生或清算
    程序之進行，遂以本院100 年3 月3 日99年度司執消債更字
    第120 號裁定（下稱原裁定），禁止將上開強制執行事件應
    發還抗告人之案款於更生程序終結前返還抗告人等情，此據
    本院依職權調取上開更生卷及更生執行卷核閱無訛，經核原
    裁定之認事用法均與前揭法律規定無違，則抗告人據此主張
    原裁定應予廢棄云云，已難認為有據。
  (二)又抗告人於原審及本件抗告狀內雖對本院98年度司執字第21
    042 號清償債務強制執行事件之執行名義、執行方法及執行
    程序是否合法等節迭有爭執；然抗告人所主張上情即令屬實
    ，依法亦應於強制執行程序中依強制執行法第12條或第14、
    15條之規定對之聲明異議或提起異議之訴以尋求救濟，尚非
    於本件更生程序中對司法事務官之原裁定聲明異議，更遑論
    抗告人及其子女張飄闊、張頎曼因向債權人中國信託商業銀
    行借款，而提供渠等因繼承而取得共有之財產（即於上開強
    制執行程序中遭拍賣之不動產）設定抵押，前已由張飄闊、
    張頎曼對中國信託商業銀行起訴確認兩造間債權不存在，業
    經本院以99年度訴字第871 號判決張飄闊、張頎曼敗訴在案
    ，有該判決附卷可按，縱抗告人或張飄闊、張頎曼對上開判
    決不服，亦應依法提起上訴，此仍非原裁定或本件抗告程序
    所得審究，是抗告人據此抗告仍無足採，本院自無從為有利
    抗告人之認定。
四、從而，原審裁定以抗告人主張對於中國信託商業銀行之債權
    及另案強制執行程序存有疑義，皆與原裁定欲保全抗告人財
    產而為保全處分之意旨無涉，且亦非原裁定所得審核之事項
    ，而認定原裁定並無不當，及駁回抗告人之異議，於法均無
    不合；是抗告意旨指摘原審裁定不當，求予廢棄，為無理由
    ，應予駁回。
五、據上論結，本件抗告為無理由，依消費者債務清理條例第15
    條、民事訴訟法第495 條之1 第1 項、第449 條第1 項、第
    95條、第78條，裁定如主文。
中    華    民    國   100    年    6     月    20    日
            民事第一庭  審判長法  官  郭琇玲
                              法  官  林哲賢
                              法  官  陳振嘉
正本係照原本作成。
對於本裁定，除有涉及法律見解具有原則上之重要性者外，不得
再為抗告
中    華    民    國   100    年    6     月    20    日
                              書記官  谷貞豫